<!DOCTYPE html>
<html>

<head>
<meta charset="Windows-1252" />
<link rel="stylesheet" type="text/css" href="stil1.css" />
<title>Gruppe 35 WP</title>
</head>

<body>
<h1>Prosjektnettsted</h1>

<h2>Gruppe 35</h2>

<div id="left">
	<h3><a href="index.html" title="Til hovedsiden" >Hovedsiden</a></h3>

	<h4>Gruppemedlemmer</h4>

	<ul>
	<li><a href="http://student.iu.hio.no/~s156178/testt.html" title="ahmed.a@live.no">Ali Ahmed</a></li>
	<li><a href="http://158.36.78.23/~s171177/" title="hirpia@gmail.com">Hiran Piapo</a></li>
	<li><a href="http://158.36.78.23/~s171642/Personlig%20nettsted%20(oblig%201)/" title="tobias.tambs@gmail.com">Tobias Tambs</a></li>
	<li><a href="http://cube.iu.hio.no/~s173344/" title="pkirkhus@gmail.com">Preben Kirkhus</a></li>
	</ul>

	<p style="border-top:1px dotted #aaa"></p>

	<h4>Arkiv</h4>

	<ul>
	<li><a href="Prosjektbeskrivelse.html">Prosjektbeskrivelse</a></li>
	<li><a href="arbeidskontrakt.html">Arbeidskontrakt</a></li>
	<li><a href="Ansvarskart.html">Ansvarskart</a></li>
	<li><a href="Møtereferat.html"> Møtereferat</a></li>
	<li><a href="milepælsplan.html">Milepælsplan</a></li>
	<li><a href="risikoplan.html">Risikoplan</a></li>
	<li><a href="Aktivitetsplan.html">Aktivitetsplan</a></li>
	<li><a href="Midtveisrapport.html">Midtveisrapport</a></li>
	<li><a href="sl.rap.skisse.html">Skisse til sluttrapport</a></li>
	<li><a href="SluttRapport.html">Sluttrapport</a></li>
	</ul>

</div>

<div id="right">

	<h3>Referat</h3>

	<div id="dato">04.10.2010</div>


	<p><strong>Oppmøte sted:</strong> På rom PH424. Men hele møte forgikk på kantina.</p>

	<p><strong>Tilstede:</strong> Ali, Tobias og Hiran.</p>

	<p><strong>Fravær:</strong> Preben</p>

	<p><strong>Utførelsen:</strong></p>

	<p>Først satt gruppa og pratet og ble kjent med hverandre.
	Videre satt alle og pratet om prosjektet. Hiran kommet
	med alternativer på hva gruppa skal arbeide med og det ble nevnt:</p>

	<p>
	- Infoside <br/>
	- Annonseside
	</p>

	<p>Gruppa ble tilslutt enige om å lage en infoside. Her hadde
	vi en brainstorming for å komme med ideer på hva siden skal inneholde. </p>

	<p>Ali og Tobias kom med forslag om å lage en infoside om SSD. </p>

	<p>Det ble et emne som vi satt og pratet litt lenge om for Hiran måtte
	ha en forklaring på hva SSD er. Da hele gruppa vet litt om hva SDD er
	gikk vi videre med problemstilling. </p>

	<p>Vi hadde en brainstorming på problemstilling og kom frem til svar.
	Men den trengs mere bearbeiding. </p>

	<p>Videre snakket vi om gruppeside og bearbeidet med den. </p>

	<p>Git ble et emne som gruppa må forholde seg til. For det er et krav
	om å bruke Git til prosjekt utførelse. Siden gruppa har lite kunnskap om
	Git ble det Dropbox som midlertidig alternativ. </p>

	<p><strong>Til neste møte:</strong></p>

	<p>Opprette en arbeidsavtale </p>

	<p>Fordele arbeid </p>

	<p style="border-top:1px dotted #aaa"></p>

	<p id="center"><a href="Møtereferat.html">Tilbake</a></p>

	<p id="small" title="tobias.tambs@gmail.com">
	Webmaster: Tobias Tambs
	</p>

	<p id="validator">
		<a href="http://validator.w3.org/check?uri=referer"><img src="bilder/valid-html40.png" alt="HTML validator" /></a>
	</p>

</div>

<div style="clear: both;"> </div>

<div id="footer">

</div>
</body>

</html>